臺灣雲林地方法院民事裁定
111年度港簡聲字第3號
聲  請  人  王春美
相  對  人  姜美君

上列當事人間請求停止執行事件，本院裁定如下：
    主  文
聲請人供擔保新臺幣400,000元後，本院110年度司執字第44312
號損害賠償強制執行事件，於臺灣新北地方法院板橋簡易庭110
年度板簡字第2914號確認本票債權不存在事件判決確定、和解或
撤回起訴前，應暫予停止。
    理  由
一、本件聲請意旨略以：相對人執臺灣高雄地方法院108年度司
    票字第6234號、109年度司票字第4021號民事裁定及確定證
    明書為執行名義（下稱系爭執行名義），對聲請人之不動產
    為強制執行，經本院以110年度司執字第44312號清償債務強
    制執行事件受理在案（下稱系爭執行事件）。惟聲請人就系
    爭執行名義所載之本票債務均已全數清償，雙方已無債權債
    務關係存在，聲請人並已提起確認本票債權不存在之訴，因
    判決尚未確定，倘不停止執行系爭執行事件，聲請人將遭受
    難以回復之損害，為此願供擔保，依非訟事件法第195條規
    定，聲請停止系爭執行事件之強制執行程序等語。
二、按發票人主張本票債權不存在而提起確認之訴不合於非訟事
    件法第195條第1項之規定者，法院依發票人聲請，得許其提
    供相當並確實之擔保，停止強制執行，非訟事件法第195條
    第3項亦有明文。又按法院定擔保金額而准許停止強制執行
    之裁定者，該項擔保係備供債權人因停止執行所受損害之賠
    償，其數額應依標的物停止執行後，債權人未能即時受償或
    利用該標的物所受之損害額，或其因另供擔保強制執行所受
    之損害額定之，非以標的物之價值或其債權額為依據（最高
    法院91年度台抗字第429號裁定參照）。
三、經查：
　㈠本件相對人以系爭執行名義向本院聲請強制執行，經本院以
    系爭執行事件受理在案；又聲請人已向本院提起確認本票債
    權不存在之訴，嗣經本院以110年度港簡字第136號裁定（下
    稱移轉管轄裁定）將該訴訟移送予管轄之臺灣新北地方法院
    （下稱新北地院），現由新北地院板橋簡易庭以110年度板
    簡字第2914號確認本票債權不存在事件受理等節，業經本院
    調閱系爭執行事件卷宗查核屬實，並有新北地院板橋簡易庭
    通知書、移轉管轄裁定、公務電話紀錄等在卷可稽，依前揭
    說明，系爭執行事件之強制執行程序尚未終結，是聲請人所
    為本件停止執行之聲請，於法尚無不合。
  ㈡相對人系爭執行事件請求標的為新臺幣（下同）200萬元，如
    停止執行，相對人未能即時受償，預計所受之損害額，應依
    該債權總金額法定利息百分之5計算。參以聲請人所提確認
    本票債權不存在事件，依民事訴訟法第427條第2項第6款規
    定應適用簡易訴訟程序，且該事件訴訟標的金額已逾150萬
    元，為得上訴第三審案件，依各級法院辦案期限實施要點規
    定，民事簡易訴訟程序之第一審、第二審、第三審審判案件
    之期限分別為10個月、2年、1年，加上裁判送達、上訴、分
    案等期間，預估聲請人提起確認本票債權不存在之訴獲准停
    止執行，因而致相對人之執行延宕之期間約為4年，則相對
    人因無法強制執行以滿足其債權期間所生之利息損失，即應
    以上開相對人本得執行之債權總金額與執行延宕期間4年，
    按週年利率百分之5計算為400,000元（計算式：2,000,000
    元×5%×4=400,000元），爰酌定擔保金額如主文所示。
四、依強制執行法第18條第2項，裁定如主文。
中　　華　　民　　國　　111 　年　　2 　　月　　25　　日
                    北港簡易庭    法  官  詹皇輝
以上正本係照原本作成。　　　　　　　　　　
如不服本裁定，應於送達後10日內，向本院北港簡易庭提出抗告
狀並表明抗告理由，如於本裁定宣示後送達前提起抗告者，應於
裁定送達後10日內補提抗告理由書（須附繕本）。
中　　華　　民　　國　　111 　年　　3 　　月　　1 　　日
                                  書記官  伍幸怡